臺灣桃園地方法院刑事判決　　　　　　　94年度訴字第1648號
　　公　訴　人　台灣桃園地方法院檢察署檢察官
　　被　　　告　甲○○
　　　　　　　　　　　　　樓（另案於臺灣臺南監獄執行中）
上列被告因違反毒品危害防制條例案件，經檢察官提起公訴（94
年度毒偵字第2685號）後，被告於準備程序進行中為有罪之陳述
，經本院合議庭裁定由受命法官獨任進行簡式審判程序審理，本
院判決如下：
    主      文
甲○○施用第一級毒品，累犯，處有期徒刑捌月。又施用第二級
毒品，累犯，處有期徒刑陸月，扣案之安非他命壹包（含袋毛重
零點伍柒玖公克，無法完全與包裝袋析離）沒收銷燬之，吸食器
壹組沒收。應執行有期徒刑壹年壹月，扣案之安非他命壹包（毛
重零點伍柒玖公克，無法與包裝袋完全析離）沒收銷燬之，吸食
器壹組沒收。
    事  實
一、甲○○前於民國90年間因施用毒品案件，經本院以90年度毒
    聲字第1764號裁定送觀察、勒戒後，認無繼續施用毒品之傾
    向，由臺灣桃園地方法院檢察署檢察官於90年5 月2 日，以
    90年度毒偵字第1487號為不起訴處分確定；復因施用毒品案
    件，經臺灣桃園地方法院裁定送觀察、勒戒後，認有繼續施
    用毒品之傾向，由臺灣桃園地方法院檢察署檢察官於90年11
    月9 日，以90年度毒偵字第3108號聲請簡易判決處刑並強制
    戒治，經本院於91年4 月8 日，以91年度壢簡字第12號判處
    有期徒刑4 月，於91年6 月22日確定，上開強制戒治於91年
    8 月28日執行期滿；其又因施用毒品案件，經臺灣桃園地方
    法院檢察署檢察官於92年8 月29日，以91年度毒偵字第3338
    號提起公訴，經本院以92年度易字第1229號判處有期徒刑6
    月，於93年3 月19日確定，於94年1 月30日執行完畢。復因
    施用毒品案件，經臺灣桃園地方法院檢察署檢察官於93年11
    月30日，以93年度毒偵字第2647號、第2786號提起公訴，經
    本院於93年11月30日，以93年度訴字第2042號判處有期徒刑
    10月，於94年3 月11日確定，現仍在執行中。
二、詎甲○○仍未戒除毒癮，於前述強制戒治執行完畢釋放後5
　　年內，復基於施用第1 級毒品海洛因及第2 級毒品安非他命
    之犯意，於94年5 月7 日下午5 時許，為警採尿前回溯26小
    時及96小時內某時，在桃園縣市某不詳處所分別以將海洛因
    及安非他命放入玻璃球吸食器內燒烤產生白煙吸食之方式施
    用海洛因及安非他命，經警於同日下午2 時30分許，在桃園
    縣中壢市○○路○ 段304 號7 樓住處查獲，並扣得第2 級毒
    品安非他命1 包（含袋毛重0.579 公克）及吸食器1 組。
三、案經桃園縣政府警察局八德分局報請臺灣桃園地方法院檢察
    署檢察官偵查起訴。本院合議庭依甲○○於準備程序進行中
    為有罪之陳述，裁定由受命法官獨任進行簡式審判程序審理
    。
    理  由
一、認定犯罪事實之證據及理由：
  (一)上揭事實業據被告甲○○於警詢、偵查中及本院審理中坦承
    不諱，復有桃園縣政府警察局八德分局被採尿人姓名編號對
    照表、臺灣尖端先進生技醫藥股份有限公司出具之濫用藥物
    檢驗報告各1 紙附卷可稽；又扣案之結晶性粉末經送行政院
    衛生署管制藥品管理局檢驗後，檢出第2 級毒品甲基安非他
    命成分，亦有該局管檢字第0940005625號檢驗成績書為證；
    被告之自白堪認與事實相符。
  (二)被告有如事實欄所載觀察勒戒、強制戒治執行期滿等情，有
    臺灣高等法院被告全國前案紀錄表在卷可憑，被告於5 年內
    再犯本件施用毒品之犯行洵堪認定，應依法論科。
二、論罪科刑：
  (一)核被告所為，係犯毒品危害防制條例第10條第1 項之施用第
    1 級毒品罪及同條第2 項之施用第2 級毒品罪。被告非法持
    有第2 級毒品安非他命，進而施用，其持有之低度行為應為
    施用之高度行為所吸收，不另論其非法持有毒品之罪。
  (二)被告有事實欄所載論罪科刑執行情形，有臺灣高等法院被告
    全國前案紀錄表在卷可憑，其於有期徒刑執行完畢5 年內，
    再犯本件有期徒刑以上之施用第1 級毒品罪及施用第2 級毒
    品罪，均為累犯，應依刑法第47條規定，各加重其刑。被告
    所犯施用第1 級毒品罪及施用第2 級毒品罪，犯意各別，罪
    名不同，應予分論併罰。
  (三)爰審酌被告犯罪之目的、動機、手段、被告前有施用毒品之
    素行、品行、智識程度、犯罪所生損害及被告犯罪後坦承不
    諱態度良好等一切情狀，量處如主文所示之刑，並定其應執
    行之刑，以示懲儆。
三、沒收：
    扣案之安非他命1 包（含袋毛重0.579 公克），屬違禁物，
    應依毒品危害防制條例第18條第1 項前段規定沒收銷燬之。
    扣案吸食器1 組為被告所有供施用海洛因、安非他命所用之
    物，業據被告供承在卷，應依刑法第38條第1 項第2 款沒收
    之。
四、據上論斷，應依刑事訴訟法第273條之1第1項、第299條第 1
    項前段，毒品危害防制條例第10條第1項、第2項、第18條第
    1 項前段，刑法第11條前段、第47條、第38條第1 項第2 款
    、第51條第5 款，判決如主文。
本案經檢察官邱曉華到庭執行職務。
中　　華　　民　　國　　94  　年　　9　 　月　  22  　日
                        臺灣桃園地方法院刑事第六庭
                                法  官  蔡寶樺
以上正本證明與原本無異。
如不服本判決，應於判決送達後10日內向本院提出上訴狀（應附
繕本），上訴於臺灣高等法院。
                                書記官  王泰元
中　　華　　民　　國　　94  　年　　9　 　月　  22  　日
